臺灣臺北地方法院簡易民事判決
                                    110年度北簡字第325號
原      告  張婷    
被      告  許鎮志

訴訟代理人  王俊翔律師
            汪思翰律師
複代理人    呂季穎律師
上列當事人間請求侵權行為損害賠償事件，於中華民國110年10
月6日言詞辯論終結，本院判決如下： 
    主  文
被告應給付原告新臺幣捌萬貳仟伍佰伍拾伍元，及自民國一百零
八年十一月八日起至清償日止，按年息百分之五計算之利息。
原告其餘之訴駁回。
訴訟費用由被告負擔五分之一，餘由原告負擔。
本判決原告勝訴部分得假執行。但被告如以新臺幣捌萬貳仟伍佰
伍拾伍元為原告預供擔保，得免為假執行。
原告其餘假執行之聲請駁回。
    事實及理由
一、原告主張：被告於民國108年3月3日4時47分至6時30分間之
    某時，與訴外人游謹瑄等多人前往臺北市○○區○○○路0段00號
    錢櫃KTV SOGO店301包廂，於上開時間，兩造共同友人綽號
    「安東尼」之男子與原告、訴外人陳可婷、黃湘珺至上開包
    廂唱歌，嗣於同日6時30分許，被告欲以威士忌與原告敬酒
    ，為原告拒絕而發生爭執，被告竟以手持酒瓶砸向原告頭部
    ，並以桌上食物丟擲原告，致原告受有頭部2×1公分、左膝2
    ×1.5公分瘀傷之傷害，就此支出醫療費用新臺幣（下同）2,
    555元；另原告迄今仍有驚慌、恐懼不安、失眠等症狀，並
    因此罹患「急性創傷後壓力症候群」之精神患疾，就此請求
    慰撫金49萬7,445元，爰依侵權行為之法律關係提起本件訴
    訟。並聲明：被告應給付原告50萬元，及自刑事附帶民事訴
    訟起訴狀繕本送達翌日起至清償日止，按年息5％計算之利息
    ；原告願供擔保，請准宣告假執行。
二、被告則以：本件經送民事庭後，即為獨立民事訴訟，其裁判
    不受刑事判決認定之拘束，被告否認刑事判決之事實，原告
    應就被告有侵權行為負舉證責任。被告不爭執原告所提醫療
    費用單據2紙（金額共2,555元）之形式上真正，但該單據無
    法證明原告至醫院就診與其主張之事實有何關聯。另原告未
    表明其受侵害之權利僅有身體權及鉅大精神痛苦，或是包括
    健康權等語，資為抗辯。並聲明：原告之訴及假執行之聲請
    均駁回；如受不利判決，願供擔保請准宣告免為假執行。
三、本院得心證之理由
（一）按因故意或過失不法侵害他人之權利者，負損害賠償責任
      ；不法侵害他人之身體或健康者，對於被害人因此喪失或
      減少勞動能力，或增加生活上之需要時，應負損害賠償責
      任；不法侵害他人之身體、健康、名譽、自由、信用、隱
      私、貞操，或不法侵害其他人格法益而情節重大者，被害
      人雖非財產上之損害，亦得請求賠償相當之金額，民法第
      184條第1項前段、第193條第1項及第195條第1項前段分別
      定有明文。次按當事人主張有利於己之事實者，就其事實
      有舉證之責任，民事訴訟法第277條前段定有明文。又原
      告於起訴原因已有相當之證明，而被告於抗辯事實並無確
      實證明方法，僅以空言爭執者，當然認定其抗辯事實之非
      真正，而應為被告不利益之裁判（最高法院18年上字第16
      79號裁判意旨參照）。
（二）本件原告主張被告有上開侵權行為之事實，業據其提出臺
      灣臺北地方檢察署檢察官108年度偵字第7066號起訴書、
      本院108年度易字第883號刑事判決、博仁綜合醫院（下稱
      博仁醫院）診斷證明書暨醫療費用繳費明細、臺北市立聯
      合醫院（仁愛院區）門急診費用收據等件為證（見本院卷
      第59至79頁）。且被告並不否認證人陳可婷有於另案（即
      上述108年度易字第883號傷害案件)到庭證述：「…我就看
      到被告許鎮志很生氣拿酒瓶砸向張婷，我就說不要打女生
      …」等語，及證人黃湘珺於另案到庭證述：「被告許鎮志
      走到張婷坐的位置，要找張婷喝酒，但張婷不願意，我就
      聽到吵雜聲，看到被告許鎮志拿酒瓶在打張婷，拿桌上食
      物水餃、牛肉麵丟張婷…」等語之事實，僅抗辯其等證詞
      不可採信云云。惟衡酌證人陳可婷、黃湘珺之證詞，與原
      告主張之受傷過程、受傷部位相互吻合；且原告於案發當
      日即108年3月3日立即至醫院急診，依臺北市聯合醫院（
      仁愛院區）驗傷診斷證明書所載：「檢查結果：頭部2×1
      公分瘀傷；左膝2×1.5公分瘀傷」（見另案偵卷第55、56
      頁），及博仁綜合醫院診斷證明書所載「診斷結果：急性
      創傷後壓力症候群」之傷害情形，亦與原告主張之事實相
      符，堪認原告已盡其舉證之責。又被告前揭傷害犯行，業
      經本院刑事庭以108年度易字第883號刑事判決判處被告犯
      傷害罪，處有期徒刑2月，得易科罰金，復經臺灣高等法
      院以110年度上易字第124號刑事判決駁回上訴（因臺灣臺
      北地方檢察署檢察官認判決刑度過輕而提起上訴）而確定
      在案，亦有該等刑事判決書在卷足佐（見附民卷第31至44
      頁、本院卷第111至113頁）。被告僅空言爭執，並未提出
      任何證據為佐，揆諸首揭說明，自無從為其有利之認定，
      是堪認原告上開主張之事實為真實。
（三）茲就原告請求之各項損害賠償，審核如下：
　　　1.醫療費用2,555元部分：原告主張因被告傷害行為支出
        醫療費用共計2,555元之事實，業據其提出博仁醫院診
        斷證明書暨醫療費用繳費明細、臺北市立聯合醫院（仁
        愛院區）門急診費用收據為證（見本院卷第75至79頁）
        。而依上述醫療費用單據之記載可知，就診時間分別為
        108年3月3日上午7時24分，科別為急診外科；及自同年
        4月22日起至同年10月9日止，科別為神經內科及身心醫
        學科，核與被告上開侵權行為於時間上有緊密關聯性，
        看診科別亦與原告所受傷害內容相符。另診斷證明書係
        經診治醫師於看診過程中，依患者陳述、臨床狀況、治
        療過程等情形為判斷所出具之文書，被告僅空言抗辯原
        告前開就診與本件事實無關、診斷證明書為原告自述云
        云，未提出任何證據供本院審酌，洵無可採。
　　　2.慰撫金49萬7,445元部分：按慰藉金之賠償須以人格權
        遭遇侵害，使精神上受有痛苦為必要，其核給之標準固
        與財產上損害之計算不同，然非不可斟酌雙方身分資力
        與加害程度，及其他各種情形核定相當之數額；其金額
        是否相當，自應依實際加害情形與被害人所受之痛苦及
        雙方之身分、地位、經濟狀況等關係決定之（最高法院
        51年台上字第223號判例、85年度台上字第460號判決意
        旨參照）。查本件原告因被告上述故意傷害之行為，受
        有頭部2×1公分、左膝2×1.5公分瘀傷之傷害，並患有「
        急性創傷後壓力症候群」，堪信原告之身體權及健康權
        受到侵害。本院衡酌兩造之身分、地位、經濟狀況（原
        告為72年次，大學畢業，珠寶業，家境小康；被告為78
        年次，大學畢業，營造電腦公司職員，家境小康，參見
        另案警詢筆錄及刑事判決書），暨本件加害程度及原告
        受傷情形，認原告請求被告賠償精神慰撫金應以8萬元
        為適當，逾此部分之請求，即不能准許。
　　　3.以上合計8萬2,555元。
（四）末按給付無確定期限者，債務人於債權人得請求給付時，
      經其催告而未為給付，自受催告時起，負遲延責任；其經
      債權人起訴而送達訴狀，或依督促程序送達支付命令，或
      為其他相類之行為者，與催告有同一之效力，民法第229
      條第2項定有明文。又按遲延之債務，以支付金錢為標的
      者，債權人得請求依法定利率計算之遲延利息。但約定利
      率較高者，仍從其約定利率；應付利息之債務，其利率未
      經約定，亦無法律可據者，週年利率為百分之五，同法第
      233條第1項、第203條亦有明文。查本件原告對被告之侵
      權行為損害賠償債權，核屬無確定期限之給付，被告迄未
      給付，應負遲延責任，故原告請求自刑事附帶民事起訴狀
      繕本送達翌日（即108年11月8日，見附民卷第23頁）起算
      之遲延利息即年息5％，核屬有據。
四、從而，原告依侵權行為損害賠償之法律關係，請求被告給付
    計8萬2,555元，及自108年11月8日起至清償日止，按年息5％
    計算之利息，為有理由，應予准許。逾此部分之請求，為無
    理由，應予駁回。
五、本件事證已臻明確，兩造其餘攻擊防禦方法，於本判決結果
    不生影響，爰不一一論述，併此敘明。
六、本件原告勝訴部分，係就民事訴訟法第427條第1項訴訟適用
    簡易程序所為被告敗訴之判決，依同法第389條第1項第3款
    規定，應依職權宣告假執行。並依同法第392條第2項規定，
    宣告被告如預供擔保，得免為假執行。至原告敗訴部分，其
    假執行之聲請失所附麗，應併予駁回。　　
七、本件係刑事附帶民事訴訟，而由本院刑事庭移送民事庭者，
    依刑事訴訟法第504條第2項之規定，免納裁判費，且至本件
    言詞辯論終結時，亦未發生其他訴訟費用，故無從確定訴訟
    費用之數額。惟依法仍應依民事訴訟法第79條規定，諭知兩
    造訴訟費用負擔之比例，以備將來如有訴訟費用發生時，得
    以確定其數額，併予敘明。
中　　華　　民　　國　　110 　年　　10　　月　　21　　日
                              臺北簡易庭
                                  法  官　郭麗萍
以上正本證明與原本無異。
如不服本判決，應於判決送達後20日內向本庭（臺北市○○區○
○○路0 段000 巷0 號）提出上訴狀。（須按他造當事人之人數
附繕本）。如委任律師提起上訴者，應一併繳納上訴審裁判費。
中　　華　　民　　國　　110 　年　　10　　月　　21　　日
                                  書記官　陳怡如